Inventaris van het archief van de Directie Algemeen Beheer van het Ministerie van Landbouw en Visserij, 1945-1961
Nationaal Archief, Den Haag
- Stukken betreffende bijzondere onderwerpen, B.
  - Taakuitoefening, II.
    - Zorg voor personeelsaangelegenheden, b.
      - Bezoldiging, 7.
        - Regeling en vaststelling, 7.1
          - Minute van een voorstel aan de minister van Binnenlandse Zaken tot aanvulling van het BBRA 1948 met de rangen bedrijfsboer, bedrijfsleider en stalknecht ten behoeve van de Veeartsenijkundige Dienst., 1959; 383; 1 stuk
          - Voorstel aan de minister van Binnenlandse Zaken tot wijziging van het BBRA 1948 ten behoeve van de controleambtenaren van de Directie van de Landbouw., 1959; 384; 1 omslag
          - Stukken betreffende de compensatie van het financiële nadeel bij bevordering met terugwerkende kracht., 1960; 385; 1 omslag
        - Verhoging en verlaging van het loon, 7.2
          - Stukken betreffende vergoedingen voor overwerk en onregelmatige dienst., 1946-1960; 386-398; 13 omslagen
            - De goedkeuring tot het doen verrichten van overwerk door de administratieve ambtenaren bij het Bureau Tractie van de Afdeling Voedingsvraagstukken en Vervoer, 1946, 386
            - De goedkeuring tot het doen verrichten van overwerk door het personeel van Afdeling Personenvervoer, het archief en de Afdeling Boekhouding, 1946 - 1947, 387
            - De vaststelling van richtlijnen voor de toekenning van overwerkvergoeding, 1946 - 1958, 388
            - Het verzoek aan de minister van Binnenlandse Zaken om goedkeuring van een bijzondere regeling ten behoeve van het Rijksinstituut voor Pluimveeteelt, 1947, 389
            - De toekenning voor toezicht op het hoofdkantoor tijdens de middagpauze, bij het Staatsbosbeheer, 1948 - 1952, 390
            - De toekenning voor het verrichten van stokerswerkzaamheden buiten de vastgestelde diensttijd, 1949 - 1960, 391
            - De goedkeuring van het verzoek van het Rijksproefstation voor Zaadcontrole tot regeling van vergoedingen in afwijking van het KB van 15 september 1951, 1952, 392
            - De toekenning voor het verrichten van werkzaamheden op vrije dagen, 1952 - 1953, 393
            - De vaststelling voor het bedienen van filmapparatuur buiten diensttijd, 1953, 394
            - De toekenning aan het personeel werkzaam bij de Landbouwhogeschool, 1953 - 1956, 395
            - De afwijzing van het verzoek van de Algemene Bond van Ambtenaren om voorlichtingsavonden als overwerk te beschouwen, 1955, 396
            - De toekenning voor ploegen- en onregelmatige dienst, 1955, 397
            - De toekenning van een toelage voor ploegendiensten ten behoeve van bosarbeiders van het Staatsbosbeheer op de Waddeneilanden gedurende de periode 1 april tot 1 september, 1959 - 1960, 398
          - Stukken betreffende de toekenning van representatietoelagen., 1947-1960; 399; 1 omslag
          - Stukken betreffende de vaststelling van richtlijnen voor de premieregeling schadevrij rijden en regeling tot vergoeding van extra dienst voor chauffeurs., 1948-1958; 400; 1 omslag
          - Stukken betreffende de toekenning van vergoedingen voor de waarneming van een hogere functie., 1949-1956; 401-403; 3 omslagen
            - Ingenieurs, belast met de leiding over een consulentschap, 1949 - 1951, 401
            - Wetenschappelijke ambtenaren, belast met de leiding over een afdeling, 1950, 402
            - Vaste arbeiders bij het Staatsbosbeheer, 1956, 403
          - Brief aan de directeur van de Accountantsdienst inzake de toekenning van vergoedingen aan zijn ambtenaren in verband met de controle op de totalisator., 1951; 404; 1 stuk
          - Stukken betreffende de toekenning van een vergoeding of toelage voor het geven van instructie., 1954-1959; 405-407; 3 omslagen
            - Instructeurs bij de Centrale Controle Dienst, 1954, 405
            - Bosbouwkundige ambtenaren, 1956 - 1959, 406
            - Goedkeuring van een voorlopige regeling voor het praktische onderricht hand- en machinaal melken, 1957 - 1959, 407
          - Stukken betreffende de vaststelling van het Ministerieel Besluit van 7 december 1956, nr. A18290, en de aanvulling daarop, regelende de toekenning van een toelage voor het verrichten van EHBO-diensten., 1954-1960; 408; 1 omslag
          - Stukken betreffende het verzoek aan de minister van Binnenlandse Zaken om goedkeuring van een regeling ten behoeve van amanuenses met conciërgediensten bij de middelbare- en hogere land- en tuinbouwscholen en de Rijkshogere Zuivelschool., 1954-1960; 409; 1 omslag
          - Stukken betreffende de toekenning van een vergoeding voor uitvindingen binnen de rijksdienst., 1956-1957; 410; 1 omslag
          - Nota aan het hoofd van het Bureau Salarissen houdende terugvorderingsrecht ten onrechte genoten betalingen., 1957; 411; 1 stuk
          - Stukken betreffende het voorstel aan de minister van Binnenlandse Zaken om het behalen van diploma 's voor de opleiding tot laborant te honoreren., 1957; 412; 1 omslag
        - Behoud van het loon onder bijzondere omstandigheden, 7.3
          - Stukken betreffende de samenstelling van circulaires houdende het gelijktijdige genot van burgerlijke- en militaire beloning., 1948-1958; 413; 1 omslag
          - Stukken betreffende de toepassing van het KB van 15 oktober 1945 tot regeling van het invasievoorschot., 1950-1951; 414; 1 omslag
          - Stukken betreffende het uitkeren van salaris in geval van ziekte, ongeval en ongeval ná ontslag., 1950-1957; 415; 1 omslag
          - Stukken betreffende de goedkeuring aan de directeur van het Staatsbosbeheer tot uitbetaling van een 10% accoord-dervingstoeslag aan de losse-arbeiders in verband met onwerkbaar weer., 1955; 416; 1 omslag
      - Wachtgeld, 8.
        - Stukken betreffende de samenstelling van circulaires houdende de inschrijving van wachtgelders bij het Gewestelijke Arbeidsbureau., 1946; 417; 1 omslag
        - Brief aan het hoofd van de Rijksdienst voor Landbouwherstel houdende een regeling in verband met de overgang van het personeel van de Stichting Rijksbureau voor de Voedselvoorziening in Oorlogstijd (V.V.O.) in rijksdienst., 1947; 418; 1 stuk
        - Nota aan de secretaris-generaal houdende een vergelijking van de Rijks-wachtgeldregeling met de V.V.O.-wachtgeldregeling., 1947; 419; 1 stuk
        - Stukken betreffende de vaststelling van wijzigingen van de Wachtgeldregeling Voedselvoorziening in Oorlogstijd (V.V.O.) van 28 augustus 1945, Afdeling Algemene Zaken, nr. 5813., 1948-1951; 420-421; 2 omslagen
          - Ministerieel Besluit van 15 november 1948, AII 5029, 1948, 420
          - Ministerieel Besluit van 11 juni 1951, A 5603, 1951, 421
        - Stukken betreffende de toepassing van tijdelijke uitkeringsregelingen op het personeel dat werkzaam is volgens de bepalingen van het Arbeidsovereenkomstenbesluit Voedselvoorziening., 1948-1952; 422-423; 2 omslagen
          - Verzoek aan de ministers van Binnenlandse Zaken en Financiën om goedkeuring van de toepassing op basis van de Tijdelijke Uitkeringsregeling 1947 van 10 februari 1948, Staatsblad I 49, 1948, 422
          - Verzoek aan de ministers van Binnenlandse Zaken, Financiën en Sociale Zaken en Volksgezondheid om goedkeuring van de toepassing op basis van de Tijdelijke Uitkeringsregeling 1952 van 16 juni 1952, Staatsblad 412, 1952, 423
        - Stukken betreffende de vaststelling van inkomsten van wachtgelders die volledig in een eigen bedrijf gaan werken., 1948-1959; 424; 1 omslag
        - Stukken betreffende de samenstelling van een brief aan de voorzitter van de Afvloeiïngscommissie inzake het opleiden van wachtgelders., 1949; 425; 1 omslag
        - Stukken betreffende de vrijstelling van inschrijving bij het Gewestelijk Arbeidsbureau in verband met de opleiding tot onderwijzer., 1949-1950; 426; 1 omslag
        - Stukken betreffende het advies aan de secretaris-generaal omtrent doorbetaling van wachtgeld aan emigranten., 1950; 427; 1 omslag
        - Brief aan de hoofdambtenaar voor de Tuchtrechtspraak voor de Voedselvoorziening inzake wachtgeld of tijdelijke uitkering voor ambtenaren en arbeidscontractanten bij reorganisatieontslag., 1951; 428; 1 stuk
        - Stukken betreffende de voorbereiding van het KB van 21 februari 1952, nr. 85, houdende een bijzondere wachtgeld- en tijdelijke uitkeringsregeling voor de ambtenaren en arbeidscontractanten van het Rijkslandbouwproefstation te Hoorn, in verband met de overgang naar de Stichting Nederlands Instituut voor Zuivelonderzoek., 429; 1 omslag
        - Stukken betreffende de toepassing van de Werkloosheidswet en de uitkeringsregeling 1952., 1952-1953; 430; 1 omslag
        - Stukken betreffende de samenstelling van circulaires inzake de aanspraak op wachtgeld in geval van ontslag., 1952-1961; 431; 1 omslag
        - Stukken betreffende het advies aan de minister van Binnenlandse Zaken ter beoordeling of genoten inkomsten bij de Gezondheidsdienst voor Dieren, voor de toepassing van het Rijkswachtgeldbesluit al dan niet moet worden aangemerkt als zijnde genoten in overheidsdienst., 1953; 432; 1 omslag
      - Tegemoetkoming en schadeloosstelling, 9.
        - Verplaatsingskosten, 9.1
          - Stukken betreffende de toepassing van het Verplaatsingskostenbesluit 1946., 433-435; 3 omslagen
            - Woon-/werkverkeer, 1946 - 1952, 433
            - Pension- en reiskosten wegens gezinsbezoek, 1947 - 1954, 434
            - Verhuiskosten, 1947 - 1958, 435
          - Stukken betreffende het advies aan de ministers van Binnenlandse Zaken en van Financiën ten aanzien van de herziening van het Verplaatsingskostenbesluit 1946., 1958-1960; 436; 1 omslag
        - Reis- en verblijfkosten, 9.2
          - Stukken betreffende de toepassing van art. 17 van het KB van 29 februari 1916, Staatsblad nr. 92 op het personeel van het Rijksbureau Voedselvoorziening in Oorlogstijd (V.V.O.) en de daar onder ressorterende diensten en instellingen., 1945-1946; 437; 1 omslag
          - Stukken betreffende de indeling van chauffeurs, werkzaam in Voedselvoorziening in Oorlogstijddienst (V.V.O.) in klasse 5 van het Reisbesluit 1916., 1946; 438; 1 omslag
          - Stukken betreffende de samenstelling van een richtlijn voor de benzinetoeslag ten behoeve van buitenlandse reizen per privéauto., 1947; 439; 1 omslag
          - Stukken betreffende de verbetering van de kilometervergoeding voor dienstreizen per privévoertuig., 1947-1960; 440; 1 omslag
          - Stukken betreffende de toekenning van vergoedingen voor het gebruik van privémotorvoertuigen binnen de standplaats., 1949-1958; 441; 1 omslag
          - Circulaire houdende ten onrechte uitgekeerde vergoedingen., 1950; 442; 1 stuk
          - Stukken betreffende het advies aan de ministers van Binnenlandse Zaken en van Financiën omtrent een categorie-indeling van de reisbeschikking., 1956-1960; 443; 1 omslag
          - Stukken betreffende een voorstel aan de minister van Financiën tot wijziging van het Reisbesluit 1956., 1958-1959; 444; 1 omslag
        - Huwelijks- en kindertoelage, 9.3
          - Stukken betreffende de erkenning van de kindertoeslagregeling als bijzondere regeling in de zin der Kinderbijslagwet., 1943-1951; 445-447; 3 omslagen
            - Rijksbureau voor de Voedselvoorziening in Oorlogstijd, 1943 - 1949, 445
            - (Hoofd-) Bedrijfsschappen, 1948 - 1949, 446
            - Stichting Bodemkartering, 1951, 447
          - Nota 's van de minister inzake de kindertoelage., 1948-1950; 448; 1 omslag
          - Stukken betreffende de samenstelling van circulaires inzake de toekenning van kinderbijslag., 1949; 449; 1 omslag
          - Stukken betreffende de toekenning van huwelijkstoelagen., 1949-1950; 450; 1 omslag
          - Stukken betreffende de toekenning van kindertoelage met betrekking tot invalide kinderen., 1951; 451; 1 omslag
          - Stukken betreffende de toekenning van kindertoelage aan het personeel van land- en tuinbouwscholen., 1958-1959; 452; 1 omslag
        - Tijdelijke bijslag, 9.4
          - Stukken betreffende de toekenning van duurtetoeslag., 1957-1959; 453; 1 omslag
          - Stukken betreffende de toekenning van een overbruggingsuitkering aan weekloners die in het genot van een invaliditeitspensioen worden gesteld., 1957-1959; 454; 1 omslag
          - Stukken betreffende het verzoek aan de minister van Binnenlandse Zaken om goedkeuring tot toekenning van een tegemoetkoming bij een tijdelijke terugplaatsing in Nederland van ambtenaren, verbonden aan diplomatieke- of consulaire posten., 1959; 455; 1 omslag
        - Bevalling en ziekte, 9.5
          - Stukken betreffende de uitkering van kraamgeld., 1947-1959; 456; 1 omslag
          - Stukken betreffende de uitkering van ziekengeld in geval van tuberculose., 1948-1953; 457; 1 omslag
          - Stukken betreffende de samenstelling van een antwoord aan de minister van Sociale Zaken inzake een bijzondere regeling ziektewet ten aanzien van het personeel van de (hoofd-) bedrijfsschappen., 1949-1953; 458; 1 omslag
          - Circulaires houdende tegemoetkoming in de verplegingskosten bij opneming in een ziekenhuis ten gevolge van een dienstongeval., 1951; 459; 1 omslag
          - Stukken betreffende de toekenning van een tegemoetkoming in de kosten van een ziektekostenverzekering., 1951-1960; 460; 1 omslag
          - Stukken betreffende de toepassing van de 5%-regeling., 1954-1959; 461; 1 omslag
          - Nota 's aan de minister inzake het ziektekostenvraagstuk., 1959; 462; 1 omslag
        - Kleding en uitrusting, 9.6
          - Stukken betreffende de toekenning van een telefoonkostenvergoeding., 1946-1952; 463; 1 omslag
          - Circulaire houdende gratificaties en vergoedingen aan ambtenaren in het rampgebied., 1953; 464; 1 stuk
          - Ingekomen brief van en een minute van de uitgaande brief aan de directeur van de Directie Visserijen inzake de procedure voor de toekenning van een telefoonkostenvergoeding., 1956; 465; 1 omslag
          - Stukken betreffende de samenstelling van een antwoord aan de minister van Financiën inzake zijn voornemen tot verlaging van de telefoonkostenvergoeding., 1957; 466; 1 omslag
        - Andere vergoedingen, 9.7
          - Stukken betreffende toekenning van vacatiegelden., 1946-1960; 467-469; 3 omslagen
            - Nota 's aan secretaris-generaal houdende adviezen ten aanzien van de leden van het Centraal College voor de Tuchtrechtspraak, de Tuchtrechters en de Griffiers van de Tuchtrechters, 1946 - 1947, 467
            - De herziening van beloningen ten behoeve van de hoofdambtenaar- en de ambtenaar voor de tuchtrechtspraak, 1948, 468
            - In verband met werkzaamheden als secretaris of deskundige van een plaatselijke ruilverkavelingscommissie, 1956 - 1960, 469
          - Stukken betreffende de toekenning van vakantiegratificaties., 1947-1955; 470; 1 omslag
          - Stukken betreffende de toekenning van een tegemoetkoming in de studiekosten., 1954-1960; 471-473; 3 omslagen
            - Ter bevordering van de studiezin van het personeel, 1954 - 1960, 471
            - Voor het behalen van een rijvaardigheidsbewijs, 1955 - 1960, 472
            - Voor vormingscursussen, 1956, 473
          - Stukken betreffende de toekenning van een vergoeding in verband met de taakuitoefening onder uitzonderlijke weersomstandigheden tijdens de vorstperiode., 1956; 474; 1 omslag
      - Pensioen, verzekering en bijstand, 10.
        - Pensioen, 10.1
          - Stukken betreffende de goedkeuring van statuten en reglementen van stichtingen voor de erkenning als zijnde een orgaan in de zin der Pensioenwet 1922., 1943-1960; 475-509; 35 omslagen
            - Stichting ten behoeve van het onderzoek voor de Nederlandse Vlasteelt en Vlasbewerking te Wageningen, 1943 - 1959, 475
            - Stichting Praktische Landbouwvoorlichting te 's-Gravenhage, 1946 - 1957, 476
            - Stichting voor de Bodemkartering te Wageningen, 1946 - 1957, 477
            - Stichting Instituut voor de Veredeling van Tuinbouwgewassen te 's-Gravenhage, 1946 - 1959, 478
            - Stichting Instituut voor de Bewaring en Verwerking van Tuinbouwproducten te Wageningen, 1948 - 1956, 479
            - Stichting voor Plantenveredeling te 's-Gravenhage, 1948 - 1958, 480
            - Stichting Proefboerderij "Prof. Dr. J.M. van Bemmelhoeve" te Wieringermeer, 1948 - 1960, 481
            - Stichting Instituut voor Landbouwtechniek en Rationalisatie te Wageningen, 1949 - 1957, 482
            - Stichting voor Plantenziektenkundig Onderzoek te 's-Gravenhage, 1949 - 1957, 483
            - Stichting Internationaal Agrarisch Centrum te Wageningen, 1951 - 1960, 484
            - Stichting Centrum voor Plantenphysiologisch Onderzoek te Wageningen, 1954 - 1955, 485
            - Stichting tot Ontwikkeling van Komgrondengebieden te Tiel, 1954 - 1955, 486
            - Stichting Centrale Werkplaats te Wageningen, 1954 - 1957, 487
            - Stichting Landbouwhuishoudkundig Onderzoek te Wageningen, 1954 - 1957, 488
            - Stichting Instituut voor Cultuurtechniek en Waterhuishouding te Wageningen, 1955 - 1956, 489
            - Stichting Bureau Gemeenschappelijke Diensten te Wageningen, 1955 - 1957, 490
            - Stichting Diergeneeskundig Onderzoek te 's-Gravenhage, 1955 - 1957, 491
            - Stichting Internationaal Instituut voor Landaanwinning en Cultuurtechniek te Wageningen, 1955 - 1957, 492
            - Stichting Instituut voor Biologisch- en Scheikundig Onderzoek te Wageningen, 1956, 493
            - Stichting Instituut voor het Onderzoek van de Bewaring en Bewerking van Plantaardige Landbouwproducten te Wageningen, 1956, 494
            - Stichting Proefstation voor Akker en Weidebouw te Wageningen, 1956, 495
            - Stichting Voorlichtingsbureau voor de Voeding te 's-Gravenhage, 1956, 496
            - Stichting voor Bodemvruchtbaarheid te Groningen, 1956 - 1958, 497
            - Stichting Bosbouwproefstation "De Dorschkamp" te Wageningen, 1957, 498
            - Stichting Centrum voor Landbouwpublicaties en Landbouwdocumentatie te Wageningen, 1957, 499
            - Stichting Instituut voor Landbouwbedrijfsgebouwen te Wageningen, 1957, 500
            - Stichting Instituut voor Toegepast Biologisch Onderzoek in de Natuur, 1957, 501
            - Stichting Instituut voor Veeteeltkundig Onderzoek "Schoonoord" te Wageningen, 1957, 502
            - Stichting Laboratorium voor Insecticiden Onderzoek te Wageningen, 1957, 503
            - Stichting Instituut voor de Pluimveeteelt "Het Spelderholt" te Beekbergen, 1957 - 1958, 504
            - Stichting Instituut voor de Veredeling van Geneeskrachtige en Aromatische Gewassen te Groningen, 1957 - 1958, 505
            - Stichting Instituut voor Toepassing van Atoomernergie in de Landbouw te Wageningen, 1957 - 1958, 506
            - Stichting Instituut voor Veevoedingsonderzoek "Hoorn" te Hoorn, 1957 - 1958, 507
            - Stichting Landbouw Fysische en Technische Dienst te Wageningen, 1957 - 1958, 508
            - Stichting ter Verbetering van Voorbewerkingsmateriaal van Houtopstanden te 's-Gravenhage, 1957 - 1958, 509
          - Stukken betreffende de pensioenaanspraak van het personeel, werkzaam bij de Aan- en Verkoopbureaus voor Akkerbouwproducten., 1946-1950; 510; 1 omslag
          - Nota aan de minister houdende de Bijzondere Regeling Cumulatie van Wachtgeld met Inkomsten., 1947; 511; 1 stuk
          - Stukken betreffende de verhoging van de uitkering van pensioengelden ten behoeve van Voedselvoorziening in Oorlogstijd-personeel., 1947-1956; 512-513; 2 omslagen
            - Verzoek aan de minister van Financiën om goedkeuring, 1947 - 1956, 512
            - Nota 's van de minister naar aanleiding van ministerraadsvergaderingen, 1948 - 1950, 513
          - Stukken betreffende de Stichting Pensioenfonds Bedrijfschappen Voedselvoorziening., 1947-1960; 514-522; 9 omslagen
            - Aanwijzing van dr. J.C. Westerbrink als vertegenwoordiger in de Raad van Toezicht, 1947, 514
            - Goedkeuring van de statuten, het pensioen- en het huishoudelijkreglement, in verband met de oprichting, 1947 - 1960, 515
            - Aanwijzing van een vertegenwoordiger voor de provinciale voedselcommissarissen in de Raad van Toezicht, 1948 - 1957, 516
            - Goedkeuring van wijzigingen van en aanvullingen op statuten en reglementen. 1948-1960, 517-521; 5 omslagen
              - 1948-1951, 517
              - 1953, 518
              - 1954, 519
              - 1955, 520
              - 1958, 521
            - Aanwijzing van mr. A. Greebe als lid van de commissie met betrekking tot het nagaan van de wijze van financiering van de aanvulling van de wiskundige reserve, 1953, 522
          - Stukken betreffende de besteding van spaartegoed aan de inkoop van pensioen., 1948-1953; 523-528; 1 stuk en 5 omslagen
            - Het opleggen van de verplichting aan de controleurs van de Centrale Controle Dienst, 1948 - 1949, 523
            - De samenstelling van een antwoord op vragen van Tweede Kamerlid Th.S.J. Hooy, 1951, 524
            - De uitspraak van de Centrale Raad van Beroep, 1951, 525
            - Nota aan de minister inzake de uitkering aan ambtenaren die de op arbeidsovereenkomst doorgebrachte diensttijd voor pensioen inkopen, 1951, 526; 1 stuk
            - Het overleg met de Unie van Overheidspersoneel, 1951 - 1953, 527
            - Het overleg met de minister van Financiën, 1952 - 1953, 528
          - Stukken betreffende de bevordering van de deelname aan het Bedrijfspensioenfonds voor de Landbouw ten aanzien van de arbeiders van het Staatsbosbeheer., 1948-1955; 529; 1 omslag
          - Stukken betreffende het advies aan de minister van Binnenlandse Zaken omtrent de pensioenaanspraak van de naar Indonesië uitgezonden ambtenaren., 1948-1955; 530; 1 omslag
          - Stukken betreffende de plaatsing van arbeidscontractanten en ambtenaren in tijdelijke dienst onder de werking van de Pensioenwet 1922., 1951-1955; 531; 1 omslag
          - Stukken betreffende het advies aan de minister ten aanzien van het voorstel van de minister van Binnenlandse Zaken tot wijziging van de Pensioenwet 1922., 1952-1959; 532; 1 omslag
          - Ingekomen brief van en een minute van een brief aan de Inspecteur der Visserijen in het 1e district inzake de aanspraak op een pensioenregeling in afwachting van een nieuwe regeling van het salaris en de pensioengrondslag., 1955; 533; 1 omslag
          - Stukken betreffende het verzoek aan de minister van Binnenlandse Zaken om een bepaling in het Wetsontwerp Pacht, regelende de inkoop van bij de grondkamers doorgebrachte diensttijd., 1955; 534; 1 omslag
          - Stukken betreffende de samenstelling van circulaires houdende de werking van de Pensioenwet 1922 en andere rechtspositieregelingen., 1956-1961; 535; 1 omslag
          - Stukken betreffende de goedkeuring van het Pensioenreglement Voedselvoorziening Import Bureau., 1958; 536; 1 omslag
          - Circulaire houdende een richtlijn voor het indienen van een verzoek tot inkoop van diensttijd bij de Pensioenraad., 1959; 537; 1 omslag
        - Verzekering, 10.2
          - Stukken betreffende de toepassing van het Ziekenfondsbesluit op het personeel, werkzaam bij het Rijksbureau Voedselvoorziening in Oorlogstijd., 1942-1948; 538; 1 omslag
          - Stukken betreffende de toepassing van sociale wetten en regelingen op de tellers bij de land- en tuinbouw inventarisatie., 1946-1952; 539; 1 omslag
          - Stukken betreffende de toepassing van art. 46 van het Algemeen Rijksambtenarenreglement en art. 33 van het Arbeidsovereenkomstenbesluit, regelende de aanspraak op vrije genees- en heelkundige behandeling bij dienstongeval., 1950-1960; 540; 1 omslag
          - Stukken betreffende de samenstelling van een antwoord aan de Accountantsdienst inzake de toepassing van sociale wetten op het personeel bij de grondkamers., 1951-1954; 541; 1 omslag